臺灣高雄地方法院刑事判決　　　　　　　94年度訴字第2542號
公　訴　人　台灣高雄地方法院檢察署檢察官
被　　　告　丙○○
選任辯護人　江雍正　律師
　　　　　　張清雄　律師
　　　　　　羅鼎城　律師
上列被告因毒品危害防制條例案件，經檢察官提起公訴（94年度
偵字第12611 號）及移請併案審理（94年度毒偵字第5521號），
本院判決如下：
    主  文
丙○○持有第二級毒品，處有期徒刑肆月，如易科罰金，以參佰
元折算壹日。扣案如附表編號一、二、八至十一所示之毒品均沒
收銷燬之。被訴販賣第二級毒品及販賣第四級毒品部分均無罪。
    事  實
一、丙○○前於民國（下同）92年間，因施用毒品案件經法院裁
    定送觀察、勒戒（92年6 月18日執行完畢釋放），又於93年
    間，因持有毒品MDMA案件，經本院於93年12月27日以93年度
    簡字第5908號判決判處拘役50日，緩刑2 年，於94年1 月28
    日確定，於緩刑期間仍不知自檢，明知大麻及MDMA（3,4 -
    亞甲基雙氧甲基安非他命，俗稱搖頭丸）、MDA （3,4 - 亞
    甲基雙氧安非他命）均屬毒品危害防制條例第2 條第2 項第
    2 款所示之第二級毒品，依法不得持有，竟仍基於持有第二
    級毒品之犯意，於94年5 月初之某日，自真實姓名、年籍不
    詳，綽號「小銘」、「義仔」之男子，購得MDMA約20顆（其
    中1 顆含有MDA 成分）、第四級毒品硝甲西泮（硝甲氮平
    nime -tazepam ，俗稱一粒眠）約30至40顆、第三級毒品愷
    他命約15公克，另獲贈大麻1 包（驗餘淨重0.57公克，空包
    裝重0. 68 公克）而將之置於其位於高雄市新興區○○○路
    21號9 樓之11住處內而持有之。嗣94年6 月1 日凌晨零時40
    分許，丙○○與友人即綽號「葳葳」之女子相約在高雄市○
    ○區○○街與南台路口見面時，為現場埋伏員警當場查獲，
    並在其身上扣得附表編號1 至3 所示之MDMA、愷他命及編號
    六所示之一粒眠（起訴書漏載附表編號六所示之毒品）。經
    警持搜索票前往丙○○位於高雄市新興區○○○路21號9 樓
    之11住處內執行搜索，扣得附表編號4 至11所示之毒品而查
    知上情。
二、案經行政院海岸巡防署海岸巡防總局南部地區巡防局移送台
    灣高雄地方法院檢察署檢察官偵查起訴。
    理  由
壹、證據能力：
(一)、先就被告自白之任意性部分，敘述如下：被告於準備程序中
    表示，因警詢中員警表示若其不承認販賣毒品，將請檢察官
    向法院聲請羈押，故其在警詢中所為之自白係受員警脅迫後
    所為之陳述，且此一脅迫狀況延伸至偵查中，從而其在偵查
    中所為之自白亦非出於其自由意志。經查：
(1)、被告為警查獲後，員警先持搜索票至其位於高雄市新興區○
    ○○路21號9 樓之11住處執行搜索，隨後將被告帶回行政院
    海岸巡防署海岸巡防總局南部地區巡防局高雄縣機動查緝隊
    （以下簡稱機動查緝隊），由證人甲○○負責製作被告之警
    詢筆錄，該份筆錄製作過程中並沒有對被告施以強暴或脅迫
    ，有告訴被告坦白從寬，製作警詢筆錄過程是採一問一答方
    式，是製作完畢之後才由被告閱覽並蓋指印，筆錄都是出於
    被告自由意志所為陳述之紀錄，並沒有施以強暴脅迫，製作
    筆錄之過程中，並有其他員警在場等事實，業經證人甲○○
    於本院審理時證述屬實（見本院94年9 月21日審判筆錄第4
    頁以下）。
(2)、而證人即案發之日亦到場查緝本案之機動查緝隊員警許世崇
    於本院審理時亦表示，案發之日機動查緝隊有6 位員警配合
    其他單位之員警一同查獲本案，被告為警查獲之後主動交出
    毒品，嗣後員警至被告住處搜索時，被告亦主動出示毒品，
    被告製作警詢筆錄時，其在旁邊整卷，因被告回到機動查緝
    隊後很配合，所以員警根本不必對其施以強暴、脅迫，且製
    作警詢筆錄前，被告都在機動查緝隊之辦公室，並未為特別
    之處置等語（見本院94年9 月21日審判筆錄第9 頁以下）。
(3)、另審諸被告為警查獲之時，確實持有MDMA及愷他命，經警執
    行搜索之後，又查獲被告持有MDMA、愷他命及一粒眠等毒品
    ，被告自始均未否認該等物品為其所有，在此情況下，員警
    若建議被告據實說明扣案毒品之用途，以獲取檢察官或法院
    為有利於被告之考量，尚難逕解為係警方對於被告所為之威
    脅。再參以被告於同日檢察官訊問時、檢察官聲請羈押後本
    院訊問時，均坦承販賣毒品之犯行，經法官詢問其警詢及偵
    查中所述是否實在時，亦表示其自白實在且未遭刑求之語（
    見本院94年度聲羈字第538 號卷第4 頁以下），且其嗣後於
    偵查中雖翻異前詞否認販賣毒品之犯行，亦表示為警查獲之
    日於警詢及偵查中是因為太累所以胡說之語（見本院94年度
    偵字第12 611號卷第16頁以下），足見其先後之自白雖有出
    入，然該差異係出於其個人之因素，而非員警對其為強暴、
    脅迫之結果。是被告關於其在案發現場遭員警脅迫而為自白
    之抗辯，與證人及其自己之陳述均不相符，亦與客觀之證據
    相左，並不足採。其自白係出於其自由意志，應具有證據能
    力。
(二)、按被告以外之人於審判外之言詞或書面陳述，除法律有規定
    者外，不得作為證據；再下列文書，亦得為證據：1 、除顯
    有不可信之情況外，公務員職務上製作之紀錄文書、證明文
    書。2 、除顯有不可信之情況外，從事業務之人於業務上或
    通常業務過程所須製作之紀錄文書、證明文書。3 、除前2
    款之情形外，其他於可信之特別情況下所製作之文書，亦得
    為證據；又被告以外之人於審判外之陳述，雖不符刑事訴訟
    法第159 條之1 至第159 條之4 之規定，而經當事人於審判
    程序同意作為證據，法院審酌該言詞陳述或書面陳述作成時
    之情況，認為適當者，亦得為證據；另當事人、代理人或辯
    護人於法院調查證據時，知有第159 條第1 項不得為證據之
    情形，而未於言詞辯論終結前聲明異議者，視為有前項之同
    意，刑事訴訟法第159 條第1 項、第159 條之4 、第159 條
    之5 第1 項、第2 項分別定有明文。經查：
(1)、偵查卷所附法務部調查局針對附表編號十一所示扣案物出具
    之鑑定通知書：性質上亦為被告以外之人於審判外所為之書
    面陳述，屬於傳聞證據，然係臺灣高雄地方法院檢察署檢察
    官於偵查中，依刑事訴訟法第208 條第1 項之規定，囑託該
    局鑑定，該份檢驗報告係該院依刑事訴訟法第208 條第1 項
    準用同法第206 條第1 項規定所出具之書面鑑定報告，有臺
    灣高雄地方法院檢察署94偵12611 字第41334 號函（94年度
    偵字第12611 號卷第27頁）可參，應屬刑事訴訴法第159 條
    第1 項「被告以外之人於審判外之言詞或書面陳述，除法律
    有規定者外，不得作為證據」規定，所稱「法律有規定者」
    之情形，應有證據能力，附此敘明。
(2)、高雄醫學大學附設中和紀念醫院針對附表編號一至十所示扣
    案物出具之檢驗報告及高雄市立凱旋醫院出具之濫用藥物尿
    液檢驗報告：前開書面於性質上本係被告以外之人，即醫院
    人員於本件審判外所為之書面陳述，因該鑑定報告係移送機
    關即機動查緝隊委託高雄醫學大學附設中和紀念醫院及高雄
    市立凱旋醫院鑑定之結果，該項鑑定非審判長、受命法官或
    檢察官依刑事訴訟法第198 條規定囑託該局所為之鑑定，故
    不屬於同法第206 條規定由鑑定人所出具之鑑定報告，依刑
    事訴訟法第159 條第1 項規定，該等檢驗報告乃屬於傳聞證
    據；又因該等檢驗報告並非經常處於可受公開檢查（Public
    Inspection) 狀態下所作成之文書，且係由前開醫院針對具
    體個案為之，且與刑事訴訟法第159 條之4 第1 款由公務員
    職務上所製作之證明文書規定有間（該條款立法理由參照）
    ，亦非刑事訴訟法第159 條之4 第1 款所謂得成為傳聞例外
    之公務文書（王兆鵬、陳運財等著【傳聞法則理論與實踐】
    前揭書第220 頁參照），惟檢察官、被告及辯護人於本院審
    理時對於該等檢驗報告均同意作為證據使用，本院審酌該等
    鑑定報告係依專業之方法進行鑑驗，其作成之情況並無不適
    當之情形，故該2 份鑑定書依刑事訴訟法第159 條之5之 規
    定，乃因檢察官及被告之同意，復因無任何不適當作為證據
    之情形，而有證據能力。
(三)、再按，傳聞法則乃對於被告以外之人於審判外之言詞或書面
    陳述，亦即針對被告以外之人於審判外以言詞或書面所為之
    供述證據而為之規範。警卷所附扣案物品照片10張乃以科學
    、機械之方式，對於所拍攝內容所為忠實且正確之記錄，與
    扣案如附表所示之物、夾鏈袋6 個、現金新台幣（下同）10
    0 元、分裝杓3 枝、電子磅秤1 台、分裝盤1 個、抄K 卡1
    片、夾鏈袋1 包、吸K 管2 枝、塑膠整理盒1 只、行動電話
    2 支、現金53,000元等物均非供述證據，應無刑事訴訟法第
    159 條第1 項規定之適用，附此敘明。
貳、論罪科刑即持有第二級毒品部分：
一、訊據被告丙○○對於其購入（附表編號1 、2 及8 至10）並
    獲贈（附表編號11）附表所示之MDMA及大麻而持有第二級毒
    品之事實坦承不諱，而附表編號1 、2 及8 至10所示之錠劑
    ，經送高雄醫學大學附設中和紀念醫院以薄層色層分析法（
    TLC）及 氣相層析質譜分析法（GC/M S）檢驗，證實均為
    MDMA（其中編號9 之錠劑並含有第二級毒品MDA 成分）之事
    實，有附表各該項所示之檢驗報告可憑，是上開錠劑含有毒
    品危害防制條例第2 條第2 項第2 款所定義之第二級毒品無
    疑，而被告為警查獲之後所採尿液檢體，經送高雄市立凱旋
    醫院檢驗，結果就MDMA、大麻及愷他命部分均呈陰性反應，
    其持有該等毒品而未及施用，是其持有第二級毒品之犯行堪
    予認定。
二、核被告所為，係犯毒品危害防制條例第11條第2 項之持有第
    二級毒品罪。公訴人認被告所為係犯同條例第5 條第2 項、
    第3 項、第4 項之意圖販賣而持有第二、三、四級毒品罪，
    尚有未洽，惟前開事實與起訴之基本社會事實同一，本院自
    得變更起訴法條而為判決。爰審酌被告於91年間曾因施用毒
    品案件，經觀察勒戒後認無繼續施用毒品之傾向，並經臺灣
    高雄地方法院檢察署檢察官為不起訴之處分，又於93年間因
    持有第二級毒品，經本院判處拘役50日，緩刑2 年確定，於
    緩刑期間復因供自己施用再購買本件第二級毒品，其犯罪之
    動機及目的均有未是，惟其所持有毒品尚屬少量，犯罪後已
    坦承其犯行，態度良好等一切情狀，量處如主文所示之刑，
    並諭知易科罰金之折算標準，又扣案扣案如附表編號1 、2
    、8 至11所示之第二級毒品MDMA及大麻，應依毒品危害防制
    條例第18條第一項前段之規定，沒收銷燬之，至其餘扣案之
    第三、四級毒品，依前開條文之規定，則應由行政機關依法
    沒入銷燬之，故不宣告沒收，至於扣案之分裝杓3 枝、電子
    磅秤1 台、分裝盤1 個、抄K 卡1 片、夾鏈袋1 包、吸K 管
    2 枝、塑膠整理盒1 只、手機2 支、現金53,000元等物等物
    ，均與被告犯本件持有第二級毒品罪無直接之關聯，自不予
    宣告沒收，併此敘明。
三、公訴意旨雖認被告係基於販賣之意圖而持有MDMA、愷他命與
    一粒眠，因認被告所為係犯毒品危害防制條例第5 條第2 項
    、第3 項、第4 項之罪。然按意圖販賣而持有毒品罪，係指
    意圖販賣而販入以外之原因而持有，嗣後始意圖販賣而言，
    故被告如非以販賣之意圖而販入，而係以單純施用或其他原
    因而持有，嗣後始萌生營利之意圖而持有毒品，使該當於意
    圖販賣而持有毒品之罪。從而，本件被告持有附表所示MDMA
    、大麻、愷他命及一粒眠，是否係因意圖販賣而持有或僅單
    純持有，二者之犯罪態樣及所侵害社會法益之輕重有別，事
    涉罪名與刑罰甚鉅，自應採嚴格證據審慎認定之。訊據被告
    堅決否認係基於販賣之意圖而持有扣案之MDMA、大麻、愷他
    命及一粒眠，辯稱該等毒品係伊為己施用之目的而購入，嗣
    後亦無販賣之意圖等語。本件公訴人認被告係基於販賣之意
    圖而持有前開毒品，無非係以被告警詢、偵查中之自白及扣
    案之毒品為其論斷之依據。然查：
(一)、被告雖於警詢中表示伊分別向綽號「小銘」、「嘉寧」、「
    義仔」之人購得扣案之MDMA、愷他命及一粒眠販賣牟利之語
    ，其於同日偵查及檢察官聲請羈押經本院訊問時雖均自白向
    「義仔」購入MDMA賣予綽號「阿陳」之人，並曾販賣一粒眠
    予綽號「葳葳」之人（販賣第二級、第四級毒品罪部分理由
    詳如後述）云云，然其並未表示其係購入扣案之MDMA、愷他
    命及一粒眠後，另萌生販賣該等毒品之意圖，且於同日偵查
    及本院前開訊問程序中即否認基於販賣之意圖而持有扣案之
    愷他命，嗣後又於偵查中陳稱扣案之毒品均為其自己施用之
    目的而持有，並無販賣毒品之意圖等語（見94年6 月9 日、
    94 年7月21日偵查筆錄），顯見被告雖曾於警詢、同日偵查
    及檢察官聲請羈押經本院訊問時自白販賣第二級毒品MDMA與
    第四級毒品一粒眠，然根本未自白其意圖販賣而持有第三級
    毒品愷他命，且其關於自己是否基於販賣之意圖而持有扣案
    MDMA及一粒眠之供述亦先後不一，而有瑕疵可指，更未陳稱
    其係購入扣案之MDMA、愷他命及一粒眠後，另萌生販賣該等
    毒品之意圖，從而，公訴人認被告曾經自白意圖販賣而持有
    扣案愷他命，並以被告自白購入MDMA及一粒眠且分別販賣該
    等毒品與綽號「阿陳」及「葳葳」之人，進而認被告自白意
    圖販賣而持有扣案之MDMA與一粒眠，容有誤會。
(二)、再者，附表所示之毒品經送高雄醫學大學附設中和紀念醫院
    及法務部調查局檢驗，結果證實分別為MDMA、大麻、愷他命
    及一粒眠，有附表各該項所示之檢驗報告可憑，固可證明被
    告持有第二、三、四級毒品之事實，然扣案毒品之種類雖包
    括有MDMA、大麻、愷他命及一粒眠等4 種且分裝為數小包，
    惟其中MDMA之總數僅21顆，愷他命驗後毛重為20.5公克，一
    粒眠之總數則為79顆，數量非鉅，並無從單以該扣案毒品證
    明被告有販賣毒品之意圖。況本件扣案之夾鏈袋僅6 個，與
    一般販賣毒品者自備大量分裝袋，將販售之毒品分別出售他
    人之情況亦屬有別。而扣案之電子磅秤其用途甚廣，一般毒
    品交易未必得以公然確認購得之毒品重量是否準確，是購買
    者購入毒品後為確認毒品重量無訛，自行以電子磅秤秤重亦
    無違於常情，況本件被告自白販賣之毒品MDMA及一粒眠均為
    錠劑，其計價之方式與重量並無關聯，何需以扣案電子磅秤
    秤重？是不能以扣案之夾鏈袋及磅秤等物逕認被告具有販賣
    毒品之意圖，至為灼然。
(三)、綜上所述，按社會一般經驗法則判斷，本件扣案毒品種類雖
    有4 種之多，然其數量尚難謂龐大，且被告先前確曾因施用
    毒品經觀察、勒戒，並經檢察官為不起訴處分，又曾因持有
    毒品案件基本院判決處刑，有臺灣高雄地方法院檢察署刑案
    資料查註紀錄表及台灣高等法院被告前案紀錄表足憑，堪認
    其有施用毒品之習慣，又無積極確切之證據足證被告係意圖
    販賣而持有扣案之毒品，自難認其持有毒品之事實該當於意
    圖販賣而持有第二、三、四級毒品之罪，就此應僅論以持有
    第二、三、四級毒品罪，惟就持有第三、四級毒品部分，毒
    品危害防制條例並無處罰之明文，本應就此為被告無罪之諭
    知，然因被告意圖販賣而持有第二、三、四級毒品之行為若
    成立犯罪，係以一持有行為觸犯數罪名，具想像競合犯之裁
    判上一罪關係，本院既就其中持有第二級毒品部分為有罪之
    判決如前，則就被告持有第三、四級毒品部分，應不另為無
    罪之諭知。
四、檢察官雖漏未記載附表編號9 所示之物中含有第二級毒品MD
    A （3,4 - 亞甲基雙氧安非他命）成分，而未就被告持有該
    項第二級毒品之事實於起訴事實中載明，然因該部分事實與
    前開業經起訴有罪之事實為實質上一罪之關係，本院自得併
    予審究。又檢察官移請併案審理之臺灣高雄地方法院檢察署
    94年度毒偵字第5521號案件，與本件業經起訴有罪之部分，
    為事實上同一之案件，本院亦應併予審究，均併此說明。
參、無罪即被訴販賣第二級、第四級毒品部分：
一、公訴意旨另以：(1)、94年5 月間，被告丙○○向某姓名、年
    籍不詳綽號「義仔」之男子，以15,000元之代價，購入第二
    級毒品搖頭丸50顆後，意圖營利而於同年5 月27日某時，在
    高雄市「印地安KTV 」內，以20,000元之代價將40幾顆之搖
    頭丸販賣予一綽號「阿陳」之男子。(2)、被告丙○○又於同
    年6 月1 日之某時，接獲一姓名年籍不詳綽號「葳葳」之女
    子，以0000000000號行動電話撥打其0000000000號行動電話
    ，表示要以100 元之代價，向其購買俗稱「紅豆」之第四級
    毒品一粒眠2 顆，丙○○遂意圖營利，基於販賣第四級毒品
    之犯意，與「葳葳」約定在高雄市○○區○○街與南台路口
    進行交易，嗣同日零時40分許，丙○○甫於前開地點完成交
    易之際，即由在場埋伏之員警當場查獲，員警並持搜索票前
    往丙○○位於高雄市新興區○○○路21號9 樓之11住處內執
    行搜索，當場查獲分裝完成之第三級毒品愷他命13小包、第
    四級毒品一粒眠2 小包（共53顆）、MDMA1 小包（共2 顆）
    、MDMA1 小罐（共1 顆）、大麻1 小包（毛重0.7 公克）、
    分裝杓3 枝、電子磅秤1 台、分裝盤1 個、抄K 卡1 片、夾
    鏈袋1 包、吸K 管2 枝、塑膠整理盒1 只、手機2 支、現金
    53,000元等物，因認被告涉犯毒品危害防制條例第4 條第2
    項、第4 項之販賣第二級、第四級毒品罪。
二、按犯罪事實應依證據認定之，無證據不得認定犯罪事實，不
    能證明被告犯罪或其行為不罰者，應諭知無罪之判決，刑事
    訴訟法第154 條第2 項及第301 條第1 項分別定有明文。又
    被告否認犯罪事實所持之辯解，縱屬不能成立，但如無積極
    證據足以證明其犯罪行為，自不能以推測或擬制之方法，以
    為裁判基礎（最高法院78年台上字第1981號判決意旨參照）
    。次按依刑事訴訟法第161 條第1 項之規定：檢察官就被告
    犯罪事實，應負舉證責任，並指出證明之方法。因此，檢察
    官對於起訴之犯罪事實，應負提出證據及說服之實質舉證責
    任。倘其所提出之證據，不足為被告有罪之積極證明，或其
    指出證明之方法，無從說服法院以形成被告有罪之心證，基
    於無罪推定之原則，自應為被告無罪判決之諭知（最高法院
    92年台上字第128 號判例要旨足參）。又被告之自白，不可
    作為認定有罪判決之唯一依據，仍應調查其他證據，以察其
    是否與事實相符（刑事訴訟法第156 條第2 項參照）。
三、本件公訴人認被告涉有前開罪嫌，係以被告於警詢及其於同
    日偵查中之自白為論斷之依據，然訊據被告丙○○堅決否認
    有販賣第二級、第四級毒品之犯行，辯稱並未販賣MDMA及一
    粒眠予「阿陳」及「葳葳」，警詢及偵查中之自白與事實不
    符等語。經查：
(一)、被告於警詢中雖表示，伊以每顆270 元至280 元之價格購入
    MDMA，再以300 元至500 元之價格售出，以每顆30元之價格
    購入一粒眠，以50元之價格售出。為警查獲之時，伊在案發
    現場販賣2 顆一粒眠予「葳葳」，售價為100 元等語；於同
    日偵查中並表示，伊在94年5 月初以15000 元之價格購入MD
    MA 50 顆，於94年5 月27日在高雄市印地安KTV ，以20000
    元之價格將40顆MDMA販賣與「阿陳」，案發之日伊以100 元
    之價格賣2 顆一粒眠予「葳葳」；又於同日本院訊問時表示
    ，前後總共販賣一粒眠予「葳葳」3 次，MDMA只曾賣1 次，
    是以2 萬餘元賣40幾顆給「阿陳」，當時一顆MDMA進價300
    元等語。然其嗣後在偵查及本院審理中中均否認案發之時販
    賣毒品予「葳葳」，亦不曾販賣毒品予「阿陳」，扣案之毒
    品均為其自己要施用的等語，從而，被告先後所為之自白確
    實反覆而有所出入，已有瑕疵可指。再審諸其先後於警詢、
    偵查及本院訊問中對於所購入MDMA之價格為何，亦有所出入
    ，且其所稱以20,000餘元之價格販賣40顆MDMA予「阿陳」，
    則每顆平均售價約250 元，較其所稱每顆MDMA之進價270 至
    280 元或300 元為低，顯然有違常情，而難採信。又被告所
    稱「阿陳」之人，其真實姓名、年籍不詳，本院無從調查被
    告關於其販賣MDMA予「阿陳」之自白是否屬實，甚至是否確
    有「阿陳」之人，並非無疑，自無從以被告顯有瑕疵之自白
    ，認定其有販賣MDMA予「阿陳」。
(二)、又證人乙○○於本院審判程序中亦證稱，案發前其在現場埋
    伏，一見被告與「葳葳」碰面後有接觸動作即上前逮捕，前
    後時間不到一分鐘，並無法確認被告被告交付何物等語（見
    本院94年9 月21日審判筆錄第11頁以下）。是該證人之證詞
    亦無法證明被告關於其販賣一粒眠予「葳葳」之自白與事實
    相符，亦難以被告與「葳葳」有碰面之事實，認被告有販賣
    一粒眠予「葳葳」。
(三)、至本件雖有現金100 元扣案，惟被告否認該款項係其販賣毒
    品之所得，而單就金錢本身並無從判定其是否為交易毒品之
    所得，前開100 元係被告自己提出予警方之事實，業經證人
    乙○○於本院審理時證述屬實，而證人甲○○於本院審理時
    亦證稱，被告為警查獲之時，身上確實還有其他現金等語（
    見本院94年9 月21日審判筆錄第10頁、第8 頁以下），自難
    以被告有提出該100 元之事實與該100 元是否為毒品交易所
    得二事混為一談，既然無積極證據證明該筆款項係毒品交易
    之所得，自難以扣案之100 元現金，認被告有販賣一粒眠予
    「葳葳」之事實。
(四)、此外，本件扣案之毒品僅足以證明被告為警查獲之時持有毒
    品之事實，然無法以之證明被告為警查獲之「前」，有何販
    賣毒品之事實（蓋已販賣之毒品，自不可能仍在被告持有之
    中），而扣案夾鏈袋、磅秤等物亦不足以證明被告有販賣毒
    品之自白屬實（詳如理由貳、三、(二)部分），是被告關於其
    販賣第二級、第四級毒品之自白，並不能證明與事實相符。
    揆諸首揭說明，不得單以被告先後不一且有瑕疵可指之自白
    ，認定被告販賣第二級、第四級毒品，既不能證明被告有販
    賣第二級、第四級毒品之犯行，自應就其被訴販賣第二級毒
    品、第四級毒品之部分，為無罪之諭知。
據上論斷，應依刑事訴訟法第299 條第1 項前段、第300 條、第
301 條第1 項，毒品危害防制條例第11條第2 項、第18條第1 項
前段，刑法第11條、第41條第1 項前段，罰金罰鍰提高標準條例
第2 條，判決如主文。
本案經檢察官丁○○到庭執行職務。
中　　華　　民　　國　　94　　年　　10　　月　　12　　日
                  刑事第七庭     審判長   法   官 孫啟強
                                          法   官 張茹棻
                                          法   官 卓立婷
以上正本證明與原本無異。
如不服本判決，應於判決送達後10日內，向本院提出上訴狀。
中　　華　　民　　國　　94　　年　　10　　月　　12　　日
                                           書記官 李春慧
附表：
┌──┬─────┬──────┬────────────┐
│編號│品     名 │查獲時、地  │鑑驗結果                │
├──┼─────┼──────┼────────────┤
│一  │搖頭丸15顆│94年6 月1 日│MDMA（驗後淨重4.1公克） │
│    │（綠色）  │凌晨零時40分│：高雄醫學大學附設中和  │
│    │          │許，在高雄市│紀念醫院94年6 月28日編  │
│    │          │新興區○○街│號0000-000 號檢驗報告   │
│    │          │與南台路口  │                        │
│    │          │            │                        │
├──┼─────┼──────┼────────────┤
│二  │搖頭丸3顆 │同上        │MDMA（驗後淨重0.8 公克）│
│    │（黃色）  │            │：高雄醫學大學附設中和紀│
│    │          │            │念醫院94年6 月28日編號  │
│    │          │            │0000-000號檢驗報告      │
│    │          │            │                        │
├──┼─────┼──────┼────────────┤
│三  │K他命6包  │同上        │愷他命（合計驗後毛重20  │
│    │          │            │.5公克）：高雄醫學大學  │
│    │          │            │附設中和紀念醫院94年6   │
├──┼─────┼──────┤月28 日編號0000-000 號  │
│四  │K 他命13小│94年6 月1 日│檢驗報告                │
│    │包        │凌晨1 時18分│                        │
│    │          │許，在高雄市│                        │
│    │          │新興區七賢二│                        │
│    │          │路21號9 樓之│                        │
│    │          │11          │                        │
├──┼─────┼──────┼────────────┤
│五  │一粒眠4顆 │同上        │nimetazepam （驗餘淨重  │
│    │（黃色）  │            │0.6 公克）：高雄醫學大  │
│    │          │            │學附設中和紀念醫院94年  │
│    │          │            │6月28日編號0000-000 號  │
│    │          │            │檢驗報告                │
├──┼─────┼──────┼────────────┤
│六  │一粒眠26顆│94年6 月1 日│nimetazepam （合計驗餘  │
│    │（淡橘色）│凌晨零時40分│淨重13.2公克）：高雄醫  │
│    │          │許，在高雄市│學大學附設中和紀念醫院  │
│    │          │新興區○○街│94年6月28日編號9406-65  │
│    │          │與南台路口  │9 號檢驗報告            │
│    │          │            │                        │
├──┼─────┼──────┤                        │
│七  │一粒眠49顆│94年6 月1 日│                        │
│    │（淡橘色）│凌晨1 時18分│                        │
│    │          │許，在高雄市│                        │
│    │          │新興區七賢二│                        │
│    │          │路21號9 樓之│                        │
│    │          │11          │                        │
├──┼─────┼──────┼────────────┤
│八  │搖頭丸1 顆│同上        │MDMA（驗餘淨重0.2 公克  │
│    │（灰色）  │            │）：高雄醫學大學附設中  │
│    │          │            │和紀念醫院94年6 月28日  │
│    │          │            │編號0000-000號檢驗報告  │
├──┼─────┼──────┼────────────┤
│九  │搖頭丸1顆 │同上        │MDMA及MDA 成分（驗餘淨  │
│    │（淡褐色）│            │重0.2 公克）：高雄醫學  │
│    │          │            │大學附設中和紀念醫院94  │
│    │          │            │年6 月28日編號0000-000  │
│    │          │            │號檢驗報告              │
├──┼─────┼──────┼────────────┤
│十  │搖頭丸1顆 │同上        │MDMA（驗餘淨重0.3 公克  │
│    │（青綠色）│            │）：高雄醫學大學附設中  │
│    │          │            │和紀念醫院94年6 月28日  │
│    │          │            │編號0000-000號檢驗報告  │
│    │          │            │                        │
├──┼─────┼──────┼────────────┤
│十一│大麻1小包 │同上        │大麻（驗餘淨重0.57公克，│
│    │          │            │空包裝重0.68公克）：法務│
│    │          │            │部調查局編號調科壹字第22│
│    │          │            │0000000 號檢驗報告      │
└──┴─────┴──────┴────────────┘
附錄本件論罪法條全文：
毒品危害防制條例第11條
持有第一級毒品者，處3 年以下有期徒刑、拘役或新臺幣5 萬元
以下罰金。
持有第二級毒品者，處2 年以下有期徒刑、拘役或新臺幣3 萬元
以下罰金。
持有專供製造或施用第一、二級毒品之器具者，處1 年以下有期
徒刑、拘役或新臺幣1 萬元以下罰金。
持有毒品達一定數量者，加重其刑至二分之一，其標準由行政院
定之。
